臺灣臺北地方法院刑事判決　　　　　　　96年度易字第1642號
公　訴　人　臺灣臺北地方法院檢察署檢察官
被　　　告　庚○○
上列被告因賭博案件，經檢察官提起公訴（九十六年度偵字第一
０二五七號），被告於準備程序中就被訴事實為有罪之陳述，經
本院裁定改用簡式審判程序，判決如下：
    主  文
庚○○共同意圖營利，聚眾賭博，處有期徒刑參月，如易科罰金
，以新臺幣壹仟元折算壹日。扣案如附表所示之物均沒收。
 　 事  實
一、庚○○、丁○○（通緝中）、丙○○、乙○○、甲○○、戊○○及己○○（後五人前已審結）共同基於意圖營利，提供
    賭博場所及聚眾賭博之犯意聯絡，由乙○○自九十六年四月
    中旬某日起，以每日三千元之代價，出面承租臺北市○○區
    ○○街二十八之一號四樓之一之房屋作為賭博場所，再以每
    日按營收狀況可抽六千元至八千元不等之佣金，委由丙○○
    對外招攬賭客，並以每日一千元至三千元不等之代價，雇用
    甲○○於場內看管，庚○○於一樓附近把風，己○○負責記
    帳及處理賭客借款，丁○○擔任洗牌人員，戊○○負責處理
    場務、雜務及購買便當，其賭博方式為以骰子及天九牌為賭
    具，由賭客輪流做莊，與莊家比大小論輸贏，並以每一萬元
    抽頭金三百元，每三千元抽頭金一百元之方式，提供賭博場
    所而聚眾賭博。嗣於九十六年五月四日上午十一時三十分許
    ，賭客方孝安、吳上源、何德茂、陳裕昇、華金連、楊月娥
    、潘俊良、鐘昀修、張君瑋、廖景南、邱忠孝、黃辰宇、呂
    偉仲、鄭家裕、馮金興等十五人（另經警依社會秩序維護法
    聲請裁處）在上址賭博財物，為警接獲線報當場搜索查獲，
    並扣得其等所有供賭博所用如附表所示之無線電對講機二支
    、監視器（含影帶、鏡頭）三組、帳冊一本、帳單二張、紙
    幣籌碼五百九十張、塑膠籌碼二盒、天九牌五付、骰子一百
    六十七顆及抽頭金二十五萬五千九百元（以上為本案諭知沒
    收之物），與賭資四十萬一千二百九十九元（另經警依社會
    維護法規定沒入）、甲○○前妻所有之會錢三十七萬元，及
    吳上源所有之防詐賭呼叫器二個，而查悉上情。
二、案經臺北市政府警察局移送臺灣臺北地方法院檢察署檢察官
    偵查起訴。
    理  由
一、上揭犯罪事實，業據被告庚○○於本院審理中坦承不諱，核
    與共同被告乙○○、甲○○、丙○○、戊○○、己○○於本
    院審理中之自白大致相符，並經證人即查獲員警林福源於本
    院審理中，及賭客方孝安、吳上源、何德茂、陳裕昇、華金
    連、楊月娥、潘俊良、鐘昀修、張君瑋、廖景南、邱忠孝、
    黃辰宇、呂偉仲、鄭家裕、馮金興於警詢中分別證述綦詳，
    且有現場照片七張（見偵查卷第二六一至二六四頁）、搜索
    扣押筆錄、扣押物品收據各一件及臨檢紀錄表二紙（見偵查
    卷第五六至六一頁）存卷可稽，並有如附表所示之無線電對
    講機二支、監視器（含影帶、鏡頭）三組、帳冊一本、帳單
    二張、紙幣籌碼五百九十張、塑膠籌碼二盒、天九牌五付、
    骰子一百六十七顆、抽頭金二十五萬五千九百元，及賭資四
    十萬一千二百九十九元扣案可佐，堪信被告於本院審理中出
    於任意性之自白，應與事實相符而得採信。是綜上所述，本
    件事證明確，被告等犯行洵堪認定，應予依法論科。
二、核被告所為，係犯刑法第二百六十八條前段之意圖營利供給
    賭博場所及同條後段之意圖營利聚眾賭博罪。被告及其餘共
    同被告乙○○、甲○○、丙○○、戊○○、己○○、丁○○
    ，就上開犯行均有犯意聯絡及行為分擔，均為共同正犯。被
    告自九十六年四月中旬至同年五月四日為警查獲時止，與其
    餘被告乙○○、甲○○、丙○○、戊○○、己○○、丁○○
    共同供給賭博場所、聚眾賭博，及與賭客對賭之行為，為基
    於同一營利目的下而為之各個舉動，係同一犯罪行為之接續
    ，應屬法律概念之一行為。又被告係以一行為同時觸犯上開
    二罪名，應為想像競合犯，應依刑法第五十五條規定，從一
    情節較重之意圖營利聚眾賭博罪論處，檢察官起訴書雖未論
    列刑法第二百六十八條後段之聚眾賭博罪，惟此部分罪名與
    前揭供給賭博場所罪間，有想像競合犯之裁判上一罪關係，
    且均成立犯罪，本院自得併予審酌。爰審酌被告意圖營利提
    供賭博場所，並聚眾賭博，且在場把風，破壞社會善良風氣
    ，使民眾易生射悻之心而不事生產，影響國計民生，惟斟酌
    其生活狀況、智識程度、犯罪動機、手段及犯罪後坦承犯行
    ，尚有悔意等一切情狀，量處如主文所示之刑，並諭知易科
    罰金折算標準，以示懲儆。扣案如附表所示之無線電對講機
    二支、監視器（含影帶、鏡頭）三組、帳冊一本、帳單二張
    、紙幣籌碼五百九十張、塑膠籌碼二盒、天九牌五付、骰子
    一百六十七顆、抽頭金二十五萬五千九百元，均為被告及共
    同被告乙○○、甲○○、丙○○、戊○○、己○○、丁○○
    所有，並供犯罪所用及犯罪所得之物，業據其等供承在卷，
    爰依刑法第三十八條第一項二、三款規定宣告沒收之。另現
    場查扣之賭資四十萬一千二百九十九元，應由移送機關依社
    會秩序維護法沒入之。至扣案之三十七萬元，雖為共同被告
    甲○○所有，然共同被告甲○○於警詢中即陳稱：「扣案抽
    頭金三十七萬元是我老婆的會錢，放在我的房間床底下」等
    語（見偵查卷第八一頁），並於偵查中陳稱：「其中有三十
    七萬元是我老婆的會錢，並不是在賭桌上查獲，而是在床底
    下查獲的」等語（見偵查卷第二四０頁），而於本院審理中
    聲請傳喚其前妻辛○○證稱：「三十七萬元是我在九十六年
    五月三日放在他房間床底下，該處人很多，那筆錢是我隔天
    要匯回家裡的」，我是當著他的面放在床下我四號早上要上
    班怕來不及」等語（見本院九十六年九月二十日筆錄），且
    檢察官起訴書亦未就該部分聲請宣告沒收，堪信該三十七萬
    元應係共同被告甲○○前妻之會錢，並非供本案賭博犯罪所
    用或所得之物；又防詐賭呼叫器二個，雖係供犯罪所用之物
    ，惟該呼叫器二個為賭客吳上源所有，並非共同被告所有，
    此有扣押物品目錄表一件在卷可按，爰均不併予宣告沒收，
    附此敘明。
據上論斷，應依刑事訴訟法第二百八十四條之一、第二百七十三
條之一第一項、第二百九十九條第一項前段，刑法第二十八條、
第二百六十八條、第五十五條、第三十八條第一項第二款、第三
款、第四十一條第一項前段，刑法施行法第一條之一，判決如主
文。
本案經檢察官陳焜昇到庭執行職務。
中　　華　　民　　國　96　年　　10　　月  　31　    　日
                  刑事第十三庭法  官 郭顏毓
上正本證明與原本無異。
如不服本判決應於送達後10日內向本院提出上訴狀。
                              書記官 潘文賢
中　　華　　民　　國　　96　　年　　11　　月　　6 　　日
附錄本案論罪科刑法條全文
刑法第二百六十八條
意圖營利，供給賭博場所或聚眾賭博者，處三年以下有期徒刑，
得併科三千元以下罰金。
附表：
┌──┬──────────┬─────────┐
│編號│ 　扣　案　物　     │　數　　量        │
├──┼──────────┼─────────┤
│(一)  │ 　無線電對講機     │  二支            │
├──┼──────────┼─────────┤
│(二)  │   監視器（含影帶、 │  三組            │
│    │   鏡頭）           │                  │
├──┼──────────┼─────────┤
│(三)  │   帳冊             │  一本            │
├──┼──────────┼─────────┤
│(四)  │   帳單             │  二張            │
├──┼──────────┼─────────┤
│(五)  │   紙幣籌碼（面額新 │  五百九十張      │
│    │   臺幣一千元）     │                  │
├──┼──────────┼─────────┤
│(六)  │   塑膠籌碼         │  二盒            │
├──┼──────────┼─────────┤
│(七)  │   天九牌           │  五付            │
├──┼──────────┼─────────┤
│(八)  │   骰子             │  一百六十七顆    │
├──┼──────────┼─────────┤
│(九)  │   抽頭金           │  新臺幣二十五萬五│
│    │                    │  千九百元        │
└──┴──────────┴─────────┘
